臺灣高等法院臺中分院刑事判決　　　　　　　　　　九十一年度上易字第二五號
　　上　訴　人
　　即自 訴 人　乙○○
　　被　 　 告　甲○○
右上訴人因被告傷害案件，不服臺灣地方苗栗法院八十九年度自字第六二號，中華民
國九十年十二月二十日第一審判決提起上訴，本院判決如左：
    主  文
原判決撤銷。
甲○○傷害人之身體，處拘役貳拾伍日，如易科罰金，以佰元折算壹日。
    事  實
一、甲○○原居住於苗栗縣竹南鎮○○街十六之一號，為龍之城社區之住戶，乙○○
    於民國（下同）八十九年四月十七日起，擔任該社區住戶管理委員會之總幹事。
    甲○○於同年十一月十九日晚間十時五十分許，在該社區管理中心，因住戶陳幸
    男、陳幸義兄弟到該管理中心找乙○○理論，甲○○於勸解不成後，惱羞成怒，
    竟基於傷害犯意，用手推自訴人之右上臂三次，導致乙○○受有「右肩皮下出血
    斑約三點五公分乘以三點五公分」之傷害。
二、案經乙○○提起自訴。
    理  由
一、訊據被告甲○○固不否認有推自訴人，但否認有何傷害自訴人之事實，辯稱：伊
    當時是勸架，沒有打自訴人，只是用手推，要大家不要再爭吵，不知道自訴人怎
    麼會受傷，只是用手肘推了推自訴人，沒有用力，只是好意告訴自訴人算了云云
    。惟查：右揭犯罪事實，業據自訴人指訴明確，經核與證人即在場之陳幸男於原
    審證述：有看到被告推開自訴人等情（見原審卷第三十四頁）相符，本院審理時
    經當庭勘驗當時之現場錄影帶亦顯示：「被告用手推自訴人右上臂三次」（本院
    卷第八十四頁），另卷附驗傷診斷書上復載明八十九年十一月二十日下午四時三
    十分檢驗被告受有「右肩皮下出血斑約三點五乘以三點五公分」之傷害、「推定
    受傷期間約十八小時前」（參原審卷第七頁）；而法務部法醫研究所九十年十月
    二日法醫所九○理字第一八三二號函示內容亦稱：「就驗傷診斷所述之皮下出血
    斑均以範圍敘述如三點五乘以三點五公分，一般在二十四小時之內出血斑點會擴
    散消失，由較大菊紅色的勻斑取代，再至七十二小時則呈現綠、藍色勻斑，．．
    ．此種皮下出血斑可因體質而異，一般在一週內即可漸次消失。就碰觸之力道、
    大小、衣服質量及個人體質均可能影響皮下傷害之可能性」，與自訴人指訴被告
    傷害之時間及出血斑出現之結果互核相符，是以被告當時推自訴人之動作不小、
    力道不輕，以及自訴人所受之上開傷害觀之，顯見被告有傷害自訴人之直接故意
    甚明，是本件被告犯行顯堪認定，其所辯不足採信，應予依法論科。
二、核被告所為，係犯刑法第二百七十七條第一項之傷害罪。原判決予以論罪科刑，
    固非無見，但衡情被告當時係因勸阻不成，乃憤而推打自訴人，苟其無傷害之認
    識，當可以報警或拉開方式避免場面失控，應不致以動手朝自訴人右上臂之位置
    用力推去，再由其出手力道之重，與接續三次出手，誠難謂無傷害之認識與意欲
    ，其應具有傷害之直接故意，原審認被告係基於不確定之傷害犯意，尚有未洽，
    上訴意旨雖未指摘及此，但原判決既有如上之誤解，即應由本院依法予以撤銷改
    判。爰審酌被告與自訴人間，當時係住戶與住戶管理委員會總幹事之關係，其犯
    罪之動機在於排解自訴人與案外人陳幸男等人間之爭執，於勸解不成後，始惱羞
    成怒，以手推之手段，造成自訴人之上開傷害，及上訴人傷勢程度尚輕，被告犯
    罪後尚未與自訴人達成和解等一切情狀，量處如主文所示之刑，並諭知易科罰金
    之折算標準。
三、據上論斷，應依刑事訴訟法第三百六十九條第一項前段、第三百四十三條、二百
    九十九條第一項前段，刑法第二百七十七條第一項、第四十一條第一項前段、罰
    金罰鍰提高標準條例第一條前段、第二條，判決如主文。
中        華        民        國  九 十 一  年     五     月　 二十三   日
                                  臺灣高等法院臺中分院刑事第七庭
                                        審判長法  官　林　榮　龍
                                              法　官　江　錫　麟
                                              法　官　謝　說　容
右正本證明與原本無異。
不得上訴。
                                              書記官　金  珍  華
中        華        民        國  九 十 一  年     五     月　 二十四   日
刑法第二百七十七條
傷害人之身體或健康者，處三年以下有期徒刑，拘役或一千元以下罰金。
犯前項之罪，因而致人於死者，處無期徒或七年以上有期徒刑，致重傷者，處三年以
上、十年以下有期徒刑。
                                                                        Ｋ
